【裁判字號】    92,易,106
【裁判日期】    920331
【裁判案由】    違反毒品危害防制條例
【裁判全文】
臺灣新竹地方法院刑事判決                          九十二年度易字第一六號
    公  訴  人  臺灣新竹地方法院檢察署檢察官
    被      告  甲○○
右列被告因違反毒品危害防制條例案件，經檢察官提起公訴（九十一年度偵緝字第一
一四號），本院判決如左：
    主  文
甲○○持有第二級毒品，累犯，處拘役伍拾伍日，如易科罰金，以參佰元折算壹日。
扣案之第二級毒品安非他命壹包（淨重零點柒玖公克，包裝重零點貳貳公克），沒收
銷燬之。
    事  實
一、甲○○於民國八十六年間，因違反麻醉藥品管理條例案件，經本院八十六年度簡
    上字第七一號判處有期徒刑六月，如易科罰金以三百元折算一日確定，而於八十
    六年八月十九日易科罰金執行完畢；又於八十六年間，再因違反麻醉藥品管理條
    例案件，經台灣高等法院八十六年度上易字第六四０七號判處有期徒刑七月確定
    ，並於八十七年八月十九日執行完畢。甲○○仍不知悔改，明知第二級毒品安非
    他命係違禁物，不得持有，仍於九十一年二月十八日十五時三十分前之某時，在
    不詳地點，取得第二級毒品安非他命一包（淨重零點七九公克，包裝重零點二二
    公克）後，無故持有之，嗣於九十一年二月十八日十五時三十分許，在其位於新
    竹市○○街二一一之六號住處房間桌子抽屜內，為警持本院核發之九十一年度聲
    搜字第一二三號搜索票查獲，並扣得上述第二級毒品安非他命一包。
二、案經新竹市警察局第三分局報告臺灣新竹地方法院檢察署檢察官偵查起訴。
    理  由
一、訊據被告甲○○矢口否認有何持有第二級毒品安非他命之犯行，辯稱：扣案之第
    二級毒品安非他命並非其所有，是真實姓名年籍不詳、綽號「明宗」之友人於警
    察搜索當天稍早帶去的，其在家時並未看到「明宗」將安非他命、吸食器等物拿
    出來，之後其有事先離開，故警察搜索時不在住處內，嗣後得悉警員從其房間內
    搜出安非他命，經電詢朋友馮久芸，方知毒品是「明宗」帶去的云云。惟查：
（一）警方於九十一年二月十八日十五時三十分許，在被告位於新竹市○○街二一一
      之六號住處個人使用之房間之桌子抽屜內，持本院核發之九十一年度聲搜字第
      一二三號搜索票搜得安非他命一包（淨重零點七九公克，包裝重零點二二公克
      ）之事實，業據被告自承在卷，核與實施搜索時在場之證人即被告之姐柯玉霞
      於警訊中之證詞相符，且有搜索扣押筆錄附卷及安非他命一包扣案可資佐證，
      又扣案之安非他命確實之查獲處所，亦有現場照片五幀存於九十一年度聲搜字
      第一二三號卷內可查，而扣案之安非他命一包經送鑑驗，確檢出第二級毒品甲
      基安非他命成分，淨重零點七九公克，包裝重零點二二公克，此有法務部調查
      局九十一年十一月二十七日調科壹字第０九一００七八一八八０號檢驗通知書
      附卷可參，足認扣案之安非他命一包確實在被告占有管領中，顯係為被告所持
      有。
（二）被告固辯稱扣案之安非他命是綽號「明宗」之友人帶去的，然被告無法提供「
      明宗」之真實姓名或年籍資料供本院查證，而警員實施搜索時，證人柯玉霞既
      然全程在場，但其警訊中完全未提及有任何人前曾進入被告之房間內，是被告
      所辯，尚非可採。
（三）被告另辯稱可傳訊證人馮久芸作證，惟前述搜索扣押筆錄中並未記載證人馮久
      芸在場，且經本院調閱九十一年度聲搜字第一二三號全卷，檢舉人（姓名年籍
      詳卷）之證詞已堪明確，本件自無傳訊證人馮久芸之必要。
（四）綜上所述，本件事證已臻明確，被告犯行洵堪認定，應依法論科。
二、核被告甲○○所為，係犯毒品危害防制條例第十一條第二項之持有第二級毒品罪
    。被告於八十六年間，曾因違反麻醉藥品管理條例案件，經本院八十六年度簡上
    字第七一號判處有期徒刑六月，如易科罰金以三百元折算一日確定，而於八十六
    年八月十九日易科罰金執行完畢，又於八十六年間，再因違反麻醉藥品管理條例
    案件，經台灣高等法院八十六年度上易字第六四０七號判處有期徒刑七月確定，
    並於八十七年八月十九日執行完畢，此有臺灣高等法院被告全國前案紀錄表附卷
    可憑，其於受有期徒刑執行完畢後，五年內再犯本件有期徒刑以上刑之罪，為累
    犯，應依法加重其刑。爰審酌毒品戕害吸食者之身心，被告無視法律之禁止而持
    有之，誠屬可責，且被告素行不佳，犯後猶矯飾其詞，態度難謂良好，然念及其
    持有安非他命數量尚微等一切情狀，量處如主文所示之刑，並諭知易科罰金之折
    算標準，以資懲儆。扣案之第二級毒品安非他命一包（淨重零點七七公克，包裝
    重零點二二公克）係屬違禁物，不問屬於犯人與否，均應依毒品危害防制條例第
    十八條第一項前段規定沒收銷燬之。
三、至於另扣案之分裝袋四個、吸食器具一組、注射針筒一支，與本件被告持有毒品
    犯行之間，並無直接必然之關聯，且非專供施用毒品之用，又被告嗣於九十一年
    四月二十八日、同年九月二十六日二度經警採集尿液送驗，均未檢出安非他命或
    嗎啡之陽性反應，業經台灣新竹地方法院檢察署檢察官以九十一年度毒偵字第七
    八四號、第一二一一號為不起訴處分確定，有該二份不起訴處分書在卷足參，依
    法自無從沒收之，附此敘明。
據上論斷，依刑事訴訟法第二百九十九條第一項前段，毒品危害防制條例第十一條第
二項、第十八條第一項前段，刑法第十一條前段、第四十七條、第四十一條第一項前
段，罰金罰鍰提高標準條例第二條，判決如主文。
本案經檢察官邱朝智到庭執行職務。
中      華      民      國    九十二    年      三      月    三十一    日
                                    臺灣新竹地方法院刑事第一庭
                                        法  官  李珮瑜
右正本證明與原本無異。
如不服本判決，應於判決送達後十日內向本院提出上訴狀（應附繕本），上訴於臺灣
高等法院。
        書記官  龔紀亞
中      華      民      國    九十二    年      三      月    三十一    日
附錄本案論罪科刑實體法條全文：
毒品危害防制條例第十一條第二項
持有第二級毒品者，處二年以下有期徒刑、拘役或新臺幣三萬元以下罰金。


司法院資訊處製作；財團法人民間司法改革基金會備份。
